【裁判字號】    90,交易,23
【裁判日期】    900626
【裁判案由】    過失傷害
【裁判全文】
臺灣臺南地方法院刑事判決                            九十年度交易字第二三號
    公  訴  人  臺灣台南地方法院檢察署檢察官
    被      告  甲○○
右列被告因過失傷害案件，經檢察官提起公訴（八十九年度偵字第一二Ｏ三六號），
本院判決如左：
    主  文
甲○○因過失傷害人，處拘役參拾日，如易科罰金，以參佰元折算壹日。
    事  實
一、甲○○於民國八十九年九月二十七日上午十一時五十分許，騎乘車牌號碼ＨＭ五
    ─九一一號重型機車，沿台南市○○路由北向南行駛，途經前鋒路一號前，理應
    注意車前狀況，並隨時採取必要之安全措施，而依當時天候晴朗、日間自然光線
    、路面乾燥無缺陷、道路上未有任何障礙物、視距復屬良好等情形以觀，客觀上
    亦無不能注意之情事，其竟疏於注意及此，致撞及穿越上開前鋒路亦疏未注意左
    右來車之行人乙○（另案審理），使乙○受有右側脛骨幹開放性骨折等傷害。
二、案經被害人乙○訴由台南市警察局第一分局報台灣台南地方法院檢察署偵查起訴
    。
    理  由
一、訊據被告甲○○固坦承於右揭時、地，騎乘機車撞及乙○，致乙○受有傷害之事
    實，惟矢口否認有何過失傷害犯行，辯稱：當時前方有一車輛擋住，車前狀況是
    伊無法預防云云。然查，右揭犯罪事實，業據告訴人乙○於警訊、偵查時指訴綦
    詳，核與證人周登番證述情節相符，並有道路交通事故調查報告表一紙、現場及
    車損照片九張、財團法人台灣基督長老教會新樓醫院診斷證明書一紙附卷可參。
    按駕駛人應注意車前狀況，隨時採取必要安全措施，道路交通安全規則第九十四
    條第三項前段定有明文。本件被告甲○○於上開時、地，騎乘機車，理應注意前
    述規定，而當時天候晴朗、日間自然光線、路面乾燥無缺陷、道路上未有任何障
    礙物、視距復屬良好等情，亦有前述道路交通事故調查報告表載明可考，據此情
    況判斷，客觀上亦無不能注意之情事，其竟疏於注意車前狀況，致撞及穿越道路
    之告訴人乙○，是被告之駕駛行為，顯有過失。況本件經送台灣省台南區行車事
    故鑑定委員會、臺灣省車輛行車事故覆議鑑定委員會鑑定，亦均持相同見解，復
    有上二鑑定委員會八十九年十二月八日南鑑字第八九一二七七號函及鑑定意見書
    （詳見台灣台南地方法院檢察署八十九年度發查字第六九八號偵查卷宗）、九十
    年四月三十日府覆議字第九ＯＯ五九一號函在卷可參。再者，本件告訴人乙○係
    因此次車禍，而受有如事實欄所載之傷害，故被告之過失駕車行為，與告訴人所
    受之傷害間，復具有相當因果關係，雖告訴人乙○於本件車禍之發生亦有疏失，
    但既由於被告之過失併合而為危害發生之原因，被告之刑責，當不能因此相抵而
    解免，僅可供量刑之斟酌而已，本件事證明確，被告過失傷害犯行，堪予認定。
二、核被告甲○○所為，係犯刑法第二百八十四條第一項前段之普通過失傷害罪。
    本院審酌被告之生活狀況、品行、智識程度、犯罪所生之危險或損害、過失程度
    ，告訴人所受之傷害等一切情狀，量處如主文所示之刑，並諭知易科罰金之折算
    標準，以資懲儆。
據上論斷應依刑事訴訟法第二百九十九條第一項前段，刑法第二百八十四條第一項，
、第四十一條第一項前段，罰金罰鍰提高標準條例第一條前段，第二條判決如主文。
中      華      民      國    九十      年      六      月    二十六    日
                                臺灣臺南地方法院交通法庭
                                    法  官    田  幸  艷
右正本證明與原本無異。
如不服本判決，應於判決送達後十日內向本院提出上訴狀( 應附繕本 )。
                                    書記官    陳  玉  芬
中      華      民      國    九十      年      六      月    二十六    日
附錄本案論罪科刑法條全文
刑法第二百八十四條第一項前段：
因過失傷害人者，處六月以下有期徒刑、拘役或五百元以下罰金。


司法院資訊處製作；財團法人民間司法改革基金會備份。
